【裁判字號】    99,交訴,315
【裁判日期】    991111
【裁判案由】    肇事逃逸罪等
【裁判全文】
臺灣臺中地方法院刑事判決             99年度交訴字第315號
公  訴  人  臺灣臺中地方法院檢察署檢察官
被      告  丙○○
上列被告因肇事逃逸罪等案件，經檢察官提起公訴（99年度偵字
第13679號），被告於準備程序就被訴之肇事逃逸事實部分為有
罪之陳述，本院合議庭裁定就此部分應由受命法官獨任進行簡式
審判程序，並予判決如下：
    主    文
丙○○駕駛動力交通工具肇事，致人受傷而逃逸，處有期徒刑陸
月，如易科罰金，以新臺幣壹仟元折算壹日。緩刑貳年；且應於
民國九十九年十二月十日前給付甲○○新臺幣貳萬元，並自民國
一百年一月十日起至民國一百年十二月十日止，按月於每月十日
前向甲○○支付新臺幣伍仟元；合計共新臺幣捌萬元之款項。
    犯罪事實
一、丙○○前於民國九十七年間，曾因竊盜案件，經本院以九十
    七年度中簡字第二六五九號判處有期徒刑六月，並諭知緩刑
    二年確定，其於九十九年十月十九日緩刑期滿，緩刑之宣告
    未經撤銷，刑之宣告已失其效力；丙○○於九十九年三月二
    十三日下午，駕駛車牌號碼7882－QG號自用小客車，沿臺中
    市○○區○○路由東南向西北方向行駛，嗣於當日十六時三
    十分許，行經瀋陽路與柳陽東街之之交岔路口時，適有甲○
    ○騎乘車牌號碼EZJ－622號輕型機車，沿柳陽東街由西南向
    東北方向行駛亦行經該交叉路口；丙○○理應注意汽車行駛
    時之車前狀況，隨時採取必要之安全措施；而依當時情形，
    天候為晴、光線為日間自然光線，視距良好，路面無缺陷、
    無障礙物，並無不能注意之情事，丙○○竟疏未注意及此，
    猶在上揭交岔路口貿然行駛向前，致與甲○○所騎乘之前揭
    機車發生撞擊，致甲○○人車倒地後，受有疑左側腸骨骨裂
    、左手挫傷及軀幹多處受傷等傷害（丙○○此部分所涉過失
    傷害犯嫌部分，業經甲○○於本院準備程序時當庭為撤回告
    訴之表示，應由本院另為公訴不受理之判決）。丙○○明知
    其已肇事致人受傷，係依法負有救助義務之人，理應將甲○
    ○送醫救治，或為適當之保護處置；惟其竟恁置甲○○傷勢
    於不顧，不為必要之安全救護行為，並基於肇事逃逸之故意
    ，駕駛前開自用小客車逕行駛離現場而逃逸。適有用路人於
    上開交通事故肇生之當時恰巧亦路經該交叉路口，因目擊此
    案發經過，旋記下丙○○所駕駛前揭汽車之車牌號碼，並交
    予到場處理之員警，始由警進而循線查悉上情。
二、案經甲○○訴由臺中市警察局第五分局報請臺灣臺中地方法
    院檢察署檢察官偵查起訴。
    理    由
一、訊據被告丙○○就上揭犯罪事實，已於本院準備程序訊問時
    坦認不諱，核與告訴人甲○○先後於警詢及偵查中指述因本
    件車禍遭撞擊致受有傷害，且被告於事發後不為必要之處置
    作為，竟駕車逕行駛離現場等情節大致相符（見偵查卷第13
    頁至第15頁、第45頁至第46頁），復有道路交通事故現場圖
    、道路交通事故調查報告表(一)、(二)、員警至現場為交通事故
    處理所拍攝及查獲被告後所攝錄之車輛照片共計二十張在卷
    可佐（見偵查卷第19頁至第21頁、第27頁至第36頁）。另告
    訴人因本件車禍受有如犯罪事實欄所載之前揭傷勢，則有康
    瑞診所及高堂中醫聯合診所診斷證明書各一紙存卷可參（見
    偵查卷第17頁、第18頁），是被告於本院所為前開自白，核
    確與客觀事實相符，得採為本件判決之憑據。綜此，本件事
    證至臻明確，被告犯行洵堪認定。
二、核被告丙○○所為，係犯刑法第一百八十五條之四之肇事逃
    逸罪。爰審酌被告肇事後未能停駐於現場，等候員警到場處
    理，反而駕車逕行駛離現場而逃逸，致使應受照護之人傷害
    擴大之風險增加；惟其犯後終能坦認犯罪，並與告訴人甲○
    ○達成和解，告訴人已表明不予追究之意，被告犯罪後之態
    度尚稱良好等一切情狀，量處如主文所示之刑，並諭知易科
    罰金之折算標準。末查，被告有上開犯罪事實欄所載緩刑期
    滿，緩刑之宣告未經撤銷，刑之宣告已失其效力之情形，此
    有其臺灣高等法院被告前案紀錄表可查，其為本件犯罪固值
    非難，然告訴人受傷之程度尚非深重，被告因一時失慮，而
    罹刑典，事後已與告訴人達成和解，亦見前述，其於訊問時
    又對犯情未加隱晦，犯罪後態度堪稱良好，顯見被告深刻之
    悔意，其經此偵審程序及有期徒刑之宣告後，應能知所警惕
    而信無再犯之虞，本院因認前揭對被告所宣告之刑，應以暫
    不執行為適當，爰併予宣告緩刑二年，用啟自新。另按緩刑
    宣告，得斟酌情形，命犯罪行為人向被害人支付相當數額之
    財產或非財產上之損害賠償，刑法第七十四條第二項第三款
    亦有明定。本院斟酌告訴人權益之保障，為確保被告於緩刑
    期間，能按其與告訴人於本院準備程序和解成立時所承諾之
    賠償金額以及付款方式履行，認於被告緩刑期間課予上開負
    擔，較為適當，以確實收緩刑之功效，爰依前揭規定併諭知
    被告應於九十九年十二月十日前向告訴人給付新臺幣（下同
    ）二萬元，並自一百年一月十日起，至一百年十二月十日止
    ，按月於每月十日前向告訴人支付五千元；合計共八萬元之
    款項；此部分依同法條第四項規定，並得為民事強制執行名
    義；倘被告未遵循本院諭知之負擔而情節重大者，檢察官於
    緩刑期間內尚得依刑事訴訟法第四百七十六條及刑法第七十
    五條之一第一項第四款之規定，聲請撤銷本件緩刑之宣告，
    應併予敘明之。
據上論斷，應依刑事訴訟法第二百七十三條之一第一項、第二百
九十九條第一項前段，刑法第一百八十五條之四、第四十一條第
一項前段、第七十四條第一項第一款、第二項第三款，判決如主
文。
本案經檢察官乙○○到庭執行職務。
中    華    民    國    99    年    11    月    11    日
                  刑事第八庭  法  官  陳思成
以上正本證明與原本無異。
如不服本判決應於收受判決後10日內向本院提出上訴書狀，並應
敘述具體理由；其未敘述上訴理由者，應於上訴期間屆滿後20日
內向本院補提理由書（均須按他造當事人之人數附繕本）「切勿
逕送上級法院」。
                              書記官  陳淑華
中    華    民    國    99    年    11    月    11    日
附錄論罪科刑法條
刑法第一百八十五條之四
駕駛動力交通工具肇事，致人死傷而逃逸者，處六月以上五年以
下有期徒刑。

司法院資訊處製作；財團法人民間司法改革基金會備份。
